Minutes et répertoires du notaire Jean de BIERNE, 14 mars 1648 - 26 avril 1663 (étude VII)
Archives nationales
- Répertoire(s) de Jean de BIERNE, 14 mars 1648 - 3 avril 1663; MC/RE/VII/3
  - Répertoire. 1648, 14 mars - 1663, 3 avril, 14 mars 1648 - 3 avril 1663; MC/RE/VII/3
    Informations concernant le classement et la cotation:
    Le niveau inférieur de description, quand il existe, correspond aux mentions d'actes contenues dans le répertoire. Parmi celles-ci, certaines peuvent y être décrites, de manière plus ou moins détaillée. Pour consulter l'acte proprement dit, il convient de rechercher la cote au niveau des articles (registre ou liasse) des minutes du notaire (cote de type 'MC/ET').